臺灣屏東地方法院刑事判決　　　　　　　100年度訴字第320號
公　訴　人　臺灣屏東地方法院檢察署檢察官
被　　　告　何哲嘉
上列被告因違反毒品危害防制條例案件，經檢察官提起公訴（10
0 年度毒偵字第197 號），本院於準備程序進行中，因被告就被
訴事實為有罪之陳述，經告知簡式審判程序意旨，並聽取公訴人
及被告之意見後，本院合議庭裁定由受命法官獨任依簡式審判程
序審理，判決如下：
    主  文
何哲嘉施用第一級毒品，處有期徒刑柒月。
    事  實
一、何哲嘉於民國91年間因施用毒品案件，經本院以91年度毒聲
    字第1548號裁定送觀察、勒戒，因認有繼續施用毒品之傾向
    ，再由本院以92年毒聲字第405 號裁定送強制戒治，嗣經停
    止戒治併付保護管束，於93年4 月15日期滿執行完畢，並由
    台灣屏東地方法院檢察署檢察官以93年度戒毒偵字第25號為
    不起訴處分確定。復於強制戒治執行完畢5 年內之97年間，
    又因施用毒品案件，經本院以97年度訴字第1306號判決判處
    有期徒刑7 月確定。詎其仍不知戒除毒癮，明知海洛因屬第
    一級毒品，不得持有及施用，仍基於施用第一級毒品之犯意
    ，於99年12月24日16時許採尿往前回溯96小時內之某時，在
    其位於屏東縣萬丹鄉○○村○○路127 巷52弄11號住處內，
    將第一級毒品海洛因置入其所有之針筒內，以注射之方式施
    用第一級毒品海洛因1 次。嗣因其現為假釋受保護管束對象
    ，為台灣屏東地方法院檢察署觀護人通知其於99年12月24日
    16時58分許到台灣屏東地方法院檢察署採尿，送驗後檢出尿
    液中呈海洛因代謝後之嗎啡陽性反應，始悉上情。
二、案經台灣屏東地方法院檢察署觀護人簽分由台灣屏東地方法
    院檢察署檢察官偵查起訴。
    理  由
一、本件被告何哲嘉所犯係死刑、無期徒刑、最輕本刑為3 年以
    上有期徒刑以外之罪，其於準備程序就前揭被訴事實為有罪
    之陳述，經受命法官告知簡式審判程序之旨，並聽取其與公
    訴人之意見後，本院認無不得或不宜改依簡式審判程序進行
    之情事，依刑事訴訟法第273 條之1 第1 項、第284 條之1
    規定，裁定本件由受命法官獨任進行簡式審判程序，合先敘
    明。
二、上揭犯罪事實，業據被告於本院審理中坦承不諱；且被告於
    99年月12日24日16時58分在台灣屏東地方法院檢察署所採集
    之尿液，經該署觀護人送台灣檢驗科技股份有限公司以酵素
    免疫分析法及氣相層析質譜儀法檢驗，呈嗎啡（即海洛因代
    謝後成分）之陽性反應，此有該公司於100 年1 月7 日所出
    具編號KH2010C0000000號濫用藥物尿液檢驗報告1 紙、台灣
    屏東地方法院檢察署施用毒品犯受保護管束人尿液檢體監管
    紀錄表1 紙在卷可稽，上述鑑驗結果，均係檢驗機關本於專
    業知識及以精密儀器或科學檢驗方法所得之結論，自可憑信
    ，綜上足認，本案事證明確，被告上開犯行應堪認定。
三、被告於91年間因施用毒品案件，經本院以91年度毒聲字第15
    48號裁定送觀察、勒戒，因認有繼續施用毒品之傾向，再由
    本院以92年毒聲字第405 號裁定送強制戒治，嗣經停止戒治
    併付保護管束，於93年4 月15日期滿執行完畢，並由台灣屏
    東地方法院檢察署檢察官以93年度戒毒偵字第25號為不起訴
    處分確定。復於強制戒治執行完畢5 年內之97年間，又因施
    用毒品案件，經本院以97年度訴字第1306號判決判處有期徒
    刑7 月確定等情，有台灣高等法院被告前案紀錄表1 份在卷
    可按，是被告已於強制戒治執行完畢後5 年內再犯毒品案件
    ，本件雖於5 年後再犯，仍應依法論罪科刑（最高法院97年
    度第5 次刑事庭會議決議意旨參照）。
四、查海洛因屬毒品危害防制條例第2 條第2 項第1 款所規定之
    第一級毒品，不得持有、施用，被告竟持以施用，是核其所
    為，係犯毒品危害防制條例第10條第1 項之施用第一級毒品
    罪。其施用前持有海洛因之低度行為，為施用之高度行為所
    吸收，不另論罪。爰審酌被告前因施用毒品案件，經強制戒
    治及刑之宣告後，仍不思悔改，徹底去除施用毒品之惡習，
    竟於假釋付保護管束期間內，再度施用毒品，可徵其戒絕毒
    品意志極為薄弱，且繼續沈淪毒海之中，及兼衡其素行狀況
    非佳，有台灣高等法院被告前案紀錄表1 份附卷可參，本次
    施用毒品對社會治安造成之危害，生活狀況、教育程度、犯
    後坦承犯行之態度等一切情狀，量處如主文所示之刑。公訴
    人雖就本件具體求處有期徒刑10月，惟本院依被告之犯罪情
    節、所生危害各情，認以量處如主文所示之刑為適當，公訴
    人之求刑，核屬過重，附此敘明。又被告所有供本次施用毒
    品所用之針筒1 支，已遭被告用畢丟棄，業據其供承在卷，
    復無證據證明現仍存在，爰不為沒收之宣告，附此敘明。
據上論斷，應依刑事訴訟法273 條之1 第1 項、第299 條第1 項
前段，毒品危害防制條例第10條第1 項，刑法第11條前段，判決
如主文。
本案經檢察官陳立興到庭執行職務
中    華    民    國   100    年    4     月    29    日
                  刑事第五庭    法  官  劉怡孜
以上正本證明與原本無異。
如不服本判決應於收受判決後10日內向本院提出上訴書狀，並應
敘述具體理由；其未敘述上訴理由者，應於上訴期間屆滿後20日
內向本院補提理由書（均須按他造當事人之人數附繕本）「切勿
逕送上級法院」。
中    華    民    國   100    年    4     月    29    日
                                書記官  薛慧茹
附錄本案論罪科刑法條：
毒品危害防制條例第10條第1項
施用第一級毒品者，處 6 月以上 5 年以下有期徒刑。